---
title: "Car Prediction Model - Gema PM"
author: "Gema Parasti Mindara"
date: "Juli 2024"
output: html_document
---

## Prediksi Harga Mobil 

Pada project kali ini, akan dijelaskan tentang memprediksi harga mobil. Prediksi harga mobil ini berkaitan dengan mobil bekas. Jauh lebih mudah untuk menentukan harga mobil baru. Harga mobil baru dapat dihitung karena biaya tetap yang terlibat dalam produksinya, pajak yang dikenakan oleh pemerintah, dan segmentasi pasar yang ditargetkan oleh produsen dengan model mobil tertentu. Namun, hal ini tidak berlaku untuk mobil bekas atau mobil lama karena faktor-faktor ini tidak selalu berperan. Dengan harga mobil baru yang terus meningkat, banyak pembeli terpaksa membeli mobil bekas atau lama sebagai alternatif, sebuah tren yang sedang meningkat. Konsumen yang mencoba membeli mobil lama atau bekas menghadapi tantangan untuk tidak mengetahui bagaimana harga mobil dapat ditentukan atau diprediksi. Masalah ini tidak akan ada jika ada sistem yang dapat memprediksi harga mobil secara memadai dengan akurasi yang diinginkan dengan memanfaatkan fitur-fitur mobil yang diketahui. Pada proyek ini bertujuan untuk membangun model regresi linier untuk memperkirakan harga mobil bekas menggunakan Model Linear Regression.


## Informasi Dataset 
Dataset yang digunakan pada project ini diambil dari kaggle dengan keterangan sebagai berikut :

$name : nama mobil

$year : tahun dibuat

$selling_price : harga jual  

$km_driven : jumlah km yang ditempuh mobil

$fuel : bahan bakar

$seller_type : tipe penjual

$transmission : jenis transmisi

$owner : jumlah pemilik sebelumnya

$mileage(km.ltr.kg) : Jarak tempuh / efisiensi bahan bakar

$engine : Spesifikasi mesin mobil

##Import semua library yang dibutuhkan

```{r}
library(dplyr)
library(tidyverse)
library(ggplot2)
library(lubridate)
library(car)
library(stringr)
library(psych)
library(rpart)
library(rpart.plot)
library(ipred)
library(caret)
library(GGally)

```
## Membaca file 
```{r}
car <- read.csv('~/Documents/PELATIHAN/Pelatihan Machine Learning Algoritma/Machine Learning 1/LBB Regression Model/Car Model /Car Model Prediction - Gema PM/data_input/cardekho.csv')
car
```
Print atribut dari dataset
```{r}
colnames(car)
```

## Eksplorasi data dan Cleaning
Pada tahapan ini ada beberapa langkah yang akan dilakukan. Untuk memeriksakan nilai yang hilang di semua kolom, dilakukan dengan cara berikut :

```{r}
missing_values <- colSums(is.na(car))
# Menampilkan hasil
print(missing_values)
```
Dari data yang dilihat, ternyata ada data yang mengandung missing value, diantaranya adalah pada kolom mileage.km.ltr.kg, engine, max_power dan seats. Missing value akan diganti dengan menggunakan nilai median.

```{r}
# Mengganti missing value dengan nilai median

# Untuk kolom mileage.km.ltr.kg
car$mileage.km.ltr.kg.[is.na(car$mileage.km.ltr.kg.)] <- median(car$mileage.km.ltr.kg., na.rm = TRUE)

# Untuk kolom engine
car$engine[is.na(car$engine)] <- median(car$engine, na.rm = TRUE)

# Untuk kolom max_power
car$max_power[is.na(car$max_power)] <- median(car$max_power, na.rm = TRUE)

# Untuk kolom seats
car$seats[is.na(car$seats)] <- median(car$seats, na.rm = TRUE)
```

selanjutnya mengecek kembali nilai missing_values dari cars

```{r}
missing_values <- colSums(is.na(car))
# Menampilkan hasil
print(missing_values)
```
Nah, missing value sudah tidak ada lagi. Kita bisa masuk ke proses selanjutnya. 

## Ekstraksi Nama Merk Mobil 

```{r}
# Ekstraksi nama merek mobil
car$brand <- sapply(strsplit(car$name, " "), `[`, 1)

# Menampilkan beberapa baris pertama dari dataset untuk memastikan ekstraksi berhasil
head(car)

# Memeriksa nilai unik dari kolom brand untuk memastikan ekstraksi benar
unique(car$brand)
```

selanjutnya melihat jumlah dari merk yang ada didalam data

```{r}
# Memuat paket ggplot2
library(ggplot2)

# Menghitung jumlah mobil per merek
brand_counts <- as.data.frame(table(car$brand))
brand_counts

```
Menampilkan 5 merk mobil dengan jumlah terbanyak 

```{r}
# Mengurutkan berdasarkan jumlah mobil terbanyak
brand_counts <- brand_counts[order(-brand_counts$Freq), ]

# Menampilkan 5 merek mobil terbanyak
top_5_brands <- head(brand_counts, 5)
print(top_5_brands)
```
Selanjutnya, membuat grafik dari seluruh merk mobil

```{r}
# Membuat grafik batang
ggplot(brand_counts, aes(x = reorder(Var1, -Freq), y = Freq)) +
  geom_bar(stat = "identity", fill = "steelblue") +
  labs(title = "Jumlah Mobil Berdasarkan Merek",
       x = "Merek Mobil",
       y = "Jumlah Mobil") +
  theme(axis.text.x = element_text(angle = 45, hjust = 1))
```

Menampilkan grafik dari 5 merk terbanyak
```{r}
# Membuat grafik batang untuk 5 merek mobil terbanyak
ggplot(top_5_brands, aes(x = reorder(Var1, -Freq), y = Freq)) +
  geom_bar(stat = "identity", fill = "steelblue") +
  labs(title = "5 Merek Mobil Terbanyak",
       x = "Merek Mobil",
       y = "Jumlah Mobil") +
  theme(axis.text.x = element_text(angle = 45, hjust = 1))
```
## melihat grafik jumlah mobil per tahun 

Selanjutnya melihat data jumlah mobil per tahun 

```{r}
# Menghitung jumlah mobil per tahun
year_counts <- as.data.frame(table(car$year))
year_counts
```

Dari data yang ditampilkan, ternyata sebaran datanya dari tahun 1983 - 2020. Selanjutnya menampilkan data dengan jumlah tahun terbanyak. 
```{r}
# Mengurutkan berdasarkan jumlah mobil terbanyak
year_counts <- year_counts[order(-year_counts$Freq), ]

# Menampilkan 5 tahun dengan jumlah mobil terbanyak
top_5_years <- head(year_counts, 5)
print(top_5_years)
```
Membuat grafik dari 5 data tahun terbanyak
```{r}
# Membuat grafik batang untuk 5 tahun dengan jumlah mobil terbanyak
ggplot(top_5_years, aes(x = reorder(Var1, -Freq), y = Freq)) +
  geom_bar(stat = "identity", fill = "steelblue") +
  labs(title = "5 Tahun dengan Jumlah Mobil Terbanyak",
       x = "Tahun",
       y = "Jumlah Mobil") +
  theme(axis.text.x = element_text(angle = 45, hjust = 1))
```

## Melihat Korelasi antar kolom
Setelah mengetahui karakteristik data diatas, Selanjutnya mencari nilai korelasi. 

```{r}
# Memuat paket GGally dan ggplot2
library(GGally)
library(ggplot2)

# Memilih kolom yang relevan untuk plot korelasi
selected_columns <- car[, sapply(car, is.numeric)]

# Membuat plot korelasi
ggpairs(selected_columns, 
        title = "Korelasi Antar Kolom dalam Dataset Car",
        upper = list(continuous = wrap("cor", size = 4)),
        lower = list(continuous = wrap("points", size = 1.5)),
        diag = list(continuous = wrap("barDiag", binwidth = 1)))
```
## Melihat distribusi tipe seller_type
```{r}
# Memuat paket ggplot2
library(ggplot2)

# Membuat boxplot untuk melihat distribusi selling_price berdasarkan seller_type
ggplot(car, aes(x = seller_type, y = selling_price)) +
  geom_boxplot(fill = "steelblue") +
  labs(title = "Distribusi Harga Jual Berdasarkan Tipe Penjual",
       x = "Tipe Penjual",
       y = "Harga Jual") +
  scale_y_continuous(labels = scales::comma) +
  theme(axis.text.x = element_text(angle = 45, hjust = 1))
```

##Melihat Jumlah mobil berdasarkan Bahan bakar

Selanjutnya mengecek jumlah mobil berdasarkan bahan bakar. 
```{r}
# Memuat paket ggplot2
library(ggplot2)

# Menghitung jumlah mobil per bahan bakar
fuel_counts <- as.data.frame(table(car$fuel))

# Menamai kolom untuk kemudahan
colnames(fuel_counts) <- c("Fuel_Type", "Count")

# Menampilkan hasil
print(fuel_counts)
```

```{r}
# Membuat grafik batang untuk jumlah mobil berdasarkan bahan bakar
ggplot(fuel_counts, aes(x = reorder(Fuel_Type, -Count), y = Count)) +
  geom_bar(stat = "identity", fill = "steelblue") +
  labs(title = "Jumlah Mobil Berdasarkan Jenis Bahan Bakar",
       x = "Jenis Bahan Bakar",
       y = "Jumlah Mobil") +
  theme(axis.text.x = element_text(angle = 45, hjust = 1))
```

## Melihat Harga Mobil berdasarkan merk mobil
Untuk melihat harga mobil berdasarkan merk, sebelumnya harga mobilnya dirata-ratakan dulu.
```{r}
# Menghitung harga rata-rata per merek
avg_price_by_brand <- aggregate(selling_price ~ name, data = car, FUN = mean)
head(avg_price_by_brand)
```
dikarenakan merk mobil itu sangat banyak, sehingga kita akan melakukan split data dari 'name' menjadi 'car_name' dan 'car_model'
```{r}
car <-extract(car,name,c("car_make","car_model"), "([^ ]+) (.*)")
head(car,5)
```
selanjutnya membuat grafik harga rata-rata mobil terhadap car_make
```{r}
# Memuat paket dplyr dan ggplot2
library(dplyr)
library(ggplot2)

# Menghitung harga rata-rata per car_make
avg_price_by_make <- car %>%
  group_by(car_make) %>%
  summarise(avg_price = mean(selling_price, na.rm = TRUE))

# Menampilkan hasil
print(avg_price_by_make)

# Membuat grafik batang untuk harga rata-rata per car_make
ggplot(avg_price_by_make, aes(x = reorder(car_make, avg_price), y = avg_price)) +
  geom_bar(stat = "identity", fill = "steelblue") +
  labs(title = "Harga Rata-Rata Mobil Berdasarkan Merek Mobil",
       x = "Merek Mobil",
       y = "Harga Rata-Rata") +
  scale_y_continuous(labels = scales::comma) +
  theme(axis.text.x = element_text(angle = 90, hjust = 1))
```
##Membuat grafik berdasarkan ownership

Selanjutnya melihat grafik berdasarkan ownership
```{r}
# Menghitung jumlah mobil per jumlah pemilik
count_by_owner <- car %>%
  group_by(owner) %>%
  summarise(count = n())

# Menampilkan hasil
print(count_by_owner)

# Membuat barplot untuk jumlah mobil berdasarkan jumlah pemilik
ggplot(count_by_owner, aes(x = as.factor(owner), y = count)) +
  geom_bar(stat = "identity", fill = "steelblue") +
  labs(title = "Jumlah Mobil Berdasarkan Jumlah Pemilik",
       x = "Jumlah Pemilik",
       y = "Jumlah Mobil") +
  theme(axis.text.x = element_text(angle = 45, hjust = 1))
```
Berdasarkan dari data yang ditampilkan, first owner menjadi jumlah terbanyak dan second owner menjadi jumlah owner terbanyak kedua. 


